# 关于递延所得税税率的确认问题

提问人：wang444888 时间：2018-02-09 17:46:14
请教陈版，目前我们一公司确认递延所得税，主要糸由坏帐产生，该公司一直为高新技术企业，有享受 15 所得税税率， 2017 年度高新 3 年复审，截止目前仍未取得新的高新证书，可能由于部分原因目前无法取得，目前企业正打算再次申请，那今年其适用的递延所得税税率是否能仍按照 15 计算，理由结合以往经验和目前进展预计未来转回期间税率仍为 15 ，还是按谨慎性原则按 25 处理？

回答人：chenyiwei
倾向于按15%处理，特别是如果本年度的所得税预缴是按15%税率的情况下。除非有明确证据表明很可能无法通过复审。